臺灣桃園地方法院民事裁定
110年度消債聲免字第21號
聲  請  人  
即  債務人  羅心婕

上列當事人因消費者債務清理聲請免責事件，本院裁定如下：
    主  文
債務人羅心婕應予免責。
    理  由
一、聲請意旨略以：聲請人即債務人羅心婕前經鈞院依消債條例
    第133條之規定裁定應不免責確定後，已繼續清償各債權人
    達該條規定之數額，爰依消債條例第141條之規定，聲請裁
    定准予免責等語。
二、按法院裁定開始清算程序後，債務人有薪資、執行業務所得
    或其他固定收入，扣除自己及依法應受其扶養者所必要生活
    費用之數額後仍有餘額，而普通債權人之分配總額低於債務
    人聲請清算前2年間，可處分所得扣除自己及依法應受其扶
    養者所必要生活費用之數額者，法院應為不免責之裁定，消
    費者債務清理條例（下稱消債條例）第133條前段定有明文
    。又債務人因第133條之情形，受不免責之裁定確定後，繼
    續清償達該條規定之數額，且各普通債權人受償額均達其應
    受分配額時，得聲請法院裁定免責，同條例第141條第1項復
    有明文。是若債務人繼續清償達第133條所訂數額而依第141
    條規定聲請法院裁定免責時，法院即無裁量餘地，應為免責
    之裁定（司法院97年度第4期民事業務研究會第15號司法院
    民事廳消債條例法律問題研審小組意見參照）。
三、經查：
　㈠聲請人前向本院聲請債務清理調解未能成立而聲請清算，經
    本院以108年度消債清字第77號裁定自109年1月21日上午10
    時起開始清算程序，由本院司法事務官以109年度司執消債
    清字第21號執行清算程序，並於110年2月18日裁定終止清算
    程序而告確定；嗣於110年9月8日，因聲請人具有消債條例
    第133條所規定之不免責事由，經本院以110消債職聲免第65
    號裁定不免責（下稱不免責裁定）確定在案等情，業經本院
    依職權調閱上開卷宗核閱無訛。
　㈡聲請人主張其於不免責裁定後，已繼續償還花旗（台灣）商
    業銀行股份有限公司新臺幣（下同）2797元、新加坡商艾星
    國際有限公司台灣分公司400元、國泰世華商業銀行股份有
    限公司4469元、蘇秀梅10萬6000元，各普通債權人受償額均
    達不免責裁定附表所示之數額，業據其提出郵政劃撥儲金收
    據、郵政跨行匯款申請書、還款證明書為憑（本院卷第19-2
    5頁）；復經本院依職權函詢各債權人自不免責裁定後所受
    清償之數額，除債權人蘇秀梅外，均已陳報本院，經核與聲
    請人所提資料相符（本院卷第43頁，第49-51頁），而債權
    人蘇秀梅亦未向本院表示不符，堪信聲請人所述為真實。則
    聲請人依消債條例第141 條規定，聲請裁定免責，即屬有據
    。
四、綜上所述，本件聲請人前因消債條例第133條之規定，受不
    免責之裁定確定後，繼續清償達該條規定之數額，且各普通
    債權人受償額均達其應受分配額，已符合消債條例第141 條
    所規定之免責要件。從而，聲請人聲請免責，為有理由，應
    予准許。
五、爰裁定如主文。
中　　華　　民　　國　　111 　年　　6 　　月　　27　　日
                  民事第三庭  法　官　吳為平
上列正本證明與原本無異。
如對本裁定抗告須於裁定送達後10日內向本院提出抗告狀，並繳
納抗告裁判費新台幣1,000元。
中　　華　　民　　國　　111 　年　　6 　　月　　28　　日
                              書記官  蘇玉玫